臺北高等行政法院裁定
111年度聲字第27號
聲  請  人  郭俊良                                      

相  對  人  新北市政府                                
代  表  人  侯友宜（市長）
上列聲請人因與相對人間聲請假處分事件（本院105年度全字第1
2號），聲請法官迴避，本院裁定如下：
    主  文
聲請駁回。
聲請訴訟費用由聲請人負擔。
    理  由
一、按「遇有下列各款情形，當事人得聲請法官迴避：……。二、
    法官有前條所定以外之情形，足認其執行職務有偏頗之虞者
    。」「（第1項）聲請法官迴避，應舉其原因，向法官所屬
    法院為之。（第2項）前項原因及前條第2項但書之事實，應
    自為聲請之日起，於3日內釋明之。」為民事訴訟法第33條
    第1項第2款、第34條第1項、第2項所明定。上開規定，行政
    訴訟法第20條明定於行政訴訟準用之。又聲請法官迴避制度
    ，其目的無非在使該法官不執行職務，若該訴訟事件業已終
    結，法官已無應執行之職務，自不得再聲請法官迴避。
二、聲請意旨略以：聲請人分別於民國104年5月21日、104年9月
    4日就新北市三重區新海段1407地號土地，是否屬於公共設
    施保留地一事所關聯之都市計畫案件或都市更新作業，向鈞
    院請求定暫時狀態假處分，然經鈞院分別以104年度全字第4
    9號及104年度全字第99號等裁定駁回，而該2案合議庭胡方
    新、鍾啟煌、蘇嫊娟等3位法官據以駁回之主要理由，係以
    從未提出之論點或爭點而為不利於聲請人之判斷，有編造當
    事人主張權利主體、涉觸犯偽造文書罪、違背法定之法官迴
    避聲請程序等相關枉法偏頗方式行不公平審判之事實，屬客
    觀上有足疑其為不公平審判之事證明確。聲請人嗣就相同標
    的向鈞院聲請假處分，經鈞院以105年度全字第12號事件受
    理，而聲請人為上述假處分聲請時，已聲明上開3位法官應
    迴避審理該案件，惟近日接獲鈞院111年度聲字第20號裁定
    ，聲請人由該裁定內容，獲知鈞院仍將該案交由上開3位法
    官審理，於聲請迴避事件尚未終結確定前，逕為該案之裁定
    ，顯屬違法，自當溯及既往無效。為此，就該案依行政訴訟
    法第20條準用民事訴訟法第33條第1項第2款規定，聲請上開
    3位法官迴避等語。
三、經查，聲請人前於105年2月4日以新北市政府為相對人，具
    狀向本院聲請定暫時狀態假處分，經分案為本院105年度全
    字第12號聲請假處分事件，該案於105年6月22日經本院合議
    庭以105年度全字第12號裁定駁回聲請人之聲請，聲請人提
    起抗告，亦經最高行政法院於105年7月22日以105年度裁字
    第832號裁定駁回抗告確定在案，此有該2裁定及本院索引卡
    查詢案件基本資料作業在卷足憑。聲請人於前開聲請事件經
    本院裁定終結後，於111年2月25日（本院收文日）聲請承審
    之法官胡方新、鍾啟煌、蘇嫊娟迴避，因法官已無應執行之
    職務，不足以影響審判之公平性，揆諸首揭法官迴避制度之
    說明，乃無迴避之可能，是聲請人之聲請於法未合，無從准
    許，應予駁回。
四、依行政訴訟法第104條、民事訴訟法第95條、第78條，裁定
    如主文。
中　　華　　民　　國　　111　 年　　 4 　 月　 　1    日
                    臺北高等行政法院第一庭
                              審判長法  官  許瑞助
                                    法  官  孫萍萍
                                    法  官  林家賢 
上為正本係照原本作成。 
如不服本裁定，應於送達後10日內向本院提出抗告狀（須按他造
人數附繕本）。 
中　　華　　民　　國　　111　 年　　 4 　 月　 　1    日
                                    書記官  許婉茹